【裁判字號】    99,簡上,107
【裁判日期】    990430
【裁判案由】    詐欺
【裁判全文】
臺灣臺北地方法院刑事判決             99年度簡上字第107號
上  訴  人
即  被  告  甲○○
選任辯護人  謝美香律師（法律扶助）
上列上訴人因詐欺案件，不服本院99年度簡字第541 號中華民國
99年2 月23日第一審簡易判決（聲請簡易判決處刑案號：99年度
偵緝字第107、108號），提起上訴，本院管轄之第二審合議庭判
決如下：
    主      文
上訴駁回。
甲○○緩刑貳年，並應依如附表所示之支付方式，分別向被害人
丙○○、乙○○支付如附表所示之金額。
    事實及理由
一、本院第二審合議庭認定之犯罪事實、證據及理由，除檢察官
    聲請簡易判決處刑書證據並所犯法條欄關於「工作表2 張及
    交易明細表8張」之記載應更正為「交易明細表1張」外，餘
    均如第一審簡易判決書所載，茲引用之（如附件）。另補充
    ：被告甲○○固於本院審理時辯稱：帳戶我是給我們南京東
    路3段335巷23號大樓樓下的警衛，因為他知道我缺錢，我有
    嚴重的精神疾病，急需住院的醫療費用，我本來是要跟他週
    轉新台幣（下同）2、3,000元，但是他說他沒有錢，他說他
    有朋友需要金融資料作公司人頭，我就給他，隔一天警衛就
    給我3,000 元。我在偵查中所述不實，因為當天我被通緝，
    我被上手銬，我嚇壞了，意識不清，我隨身都帶著抗焦慮藥
    、鎮定劑，到晚上把我帶到庭上時，他問我，我完全是一片
    空白回答，我完全沒有深思我說了什麼話等語，與其在偵查
    中所供稱：因為我看病需要錢，我看報紙上刊登只要借帳戶
    就可能拿到錢，我就打電話過去，對方說如果我借提款卡與
    密碼，他會給我5、6,000元，我是在南京東路環亞飯店那裡
    把提款卡、密碼交給對方，他們說要試過才會給錢，試用過
    後就給我5、6,000元等語（見甲○○98年12 月5日檢察官訊
    問筆錄，98年度偵緝字第2691號卷第14頁），有所不符。惟
    查，被告於警詢時先是供稱：存摺、提款卡在3 月初不見了
    等語（見甲○○98年3月19日警詢筆錄，98年度偵字第14311
    號卷第7 頁），其後方於前開檢察官訊問時方坦承上情，可
    見被告供詞前後反覆，惟被告於前開檢察官訊問時所供情節
    ，合乎一般常見提供帳戶之幫助詐欺手法，且條理分明，應
    非係在「意識不清」、「一片空白」之下所為之陳述，是應
    以被告於檢察官訊問時所供之情節，較為可採。
二、本院第二審合議庭審酌被告甲○○前無犯罪前案紀錄，有臺
    灣高等法院前案紀錄表在卷可參，素行尚佳；惟其為成年人
    ，當知將帳戶流交他人使用，可能為犯罪集團用以詐騙取得
    他人財物，使得他人受有財物上之損失，並因而得以使犯罪
    集團成員掩蔽身分，妨礙被害人取回財物，竟因經濟困窘而
    交付不詳之人使用，使被害人丙○○、乙○○等人因此受有
    財物損失，助長犯罪氣焰，實非可取；然其犯後尚能承認犯
    罪，態度良好等一切情狀，認為原審判決認定被告係犯刑法
    第30條、第339條第1項詐欺取財罪之幫助犯，並審酌各情，
    而量處被告拘役50日，認事用法均無違誤，量刑亦稱妥適。
    被告提起本件上訴，對原審認定之犯罪事實並不爭執，而以
    量刑過重為由，請求從輕量刑。惟按量刑係法院裁量之職權
    行使，法官審酌刑法第57條所列各款事由及一切情狀，為酌
    量科刑輕重之權衡，苟無顯然欠缺妥當性或違法之處，上級
    審法院對於下級審法院職權之行使，自應予以尊重，實難僅
    為調整刑度而任意改判。本院認原審量刑既在法定刑之內，
    且係綜合上開各情判處被告拘役50日，自難認有何違法失當
    之處；縱然被告於本院審理時表示願意分期賠償被害人之損
    失，且已經先行賠償2,000元給被害人丙○○及賠償1,000元
    給被害人乙○○（此有匯款申請書回條聯影本在卷可考），
    惟相較於被害人損失金額共計48,712元，被告所履行之賠償
    金額尚屬少數，仍待被告日後持續履行，是亦難據此而調整
    原審所判處之刑度，上訴人以原審量刑過重為理由提起上訴
    ，並無可採，其上訴為無理由，應予駁回。又查，被告前未
    曾因故意犯罪受有期徒刑以上刑之宣告，已如前述，本院考
    量被告素行尚可，本次因一時失慮而觸犯刑章，犯後尚知所
    悔悟，並願意分期賠償被害人丙○○、乙○○所有損失（已
    先行賠償部分款項，詳如前述），被告經此教訓，應已知警
    惕，而無再犯之虞，惟本院為期被告能確實按期給付，免僥
    倖利用分期之利，得法院寬判，於給付數期款後即不再履行
    ，故依刑法第74條第1項第1款、第2項第3款之規定，認被告
    所宣告之刑以暫不執行為適當，併諭知緩刑2 年，並命被告
    應依如附表所示之支付方式，向被害人丙○○、乙○○支付
    如附表所示之金額。此部分依刑法第74條第4 項規定得為民
    事強制執行名義，又依同法第75條之1 第1項第4款規定，受
    緩刑之宣告而違反上開本院所定負擔情節重大，足認原宣告
    之緩刑難收其預期效果，而有執行刑罰之必要者，得撤銷其
    宣告，併為說明。
三、據上論斷，應依刑事訴訟法第455條之1第1 項、第3 項、第
    373條、第368條，刑法第74條第1項第1款、第2項第3款，判
    決如主文。
本案經檢察官林冠佑到庭執行職務。
中    華    民    國    99    年    4     月    30    日
                  刑事第四庭    審判長法  官  郭惠玲
                                      法  官  呂政燁
                                      法  官  李明益
以上正本證明與原本無異。
不得上訴。
                                      書記官  劉穗筠
中    華    民    國    99    年    4     月    30    日
附表
┌────┬─────────┬────────────┐
│被 害 人│應 支 付 之 金 額 │支     付     方     式 │
│        │（新    台    幣）│                        │
├────┼─────────┼────────────┤
│丙○○  │27,988元（原損失金│自民國99年5月31日起至100│
│        │額為29,988元，被告│年6月30日止分14期，於每 │
│        │已經賠付2,000 元，│月末日給付一期款2,000元 │
│        │故予以扣除）      │（最後一期僅需支付1,988 │
│        │                  │元）至全部清償完畢止，如│
│        │                  │有一期未履行，視為全部到│
│        │                  │期。                    │
├────┼─────────┼────────────┤
│乙○○  │17,724元（原損失金│自民國99年5月31日起至100│
│        │額為18,724元，被告│年10月31日止分18期，於每│
│        │已經賠付1,000 元，│月末日給付一期款1,000 元│
│        │故予以扣除）      │（最後一期僅需支付724 元│
│        │                  │）至全部清償完畢止，如有│
│        │                  │一期未履行，視為全部到期│
│        │                  │。                      │
└────┴─────────┴────────────┘

司法院資訊處製作；財團法人民間司法改革基金會備份。
